臺灣高雄地方法院刑事判決　　　　　　　94年度訴字第1445號
公　訴　人　臺灣高雄地方法院檢察署檢察官
被　　　告　甲○○　男　26歲.
　　　　　　　　　　號
上列被告因違反毒品危害防制條例案件，經檢察官提起公訴（94
年度毒偵字第1964號）及移送併辦（94年度毒偵字第3257號、94
年度毒偵字第3615號），嗣因被告就被訴事實為有罪之陳述，經
本院告知簡式審判程序意旨，並聽取公訴人及被告之意見後，本
院合議庭裁定由受命法官獨任依簡式審判程序審理，判決如下：
    主  文
甲○○連續施用第一級毒品，處有期徒刑拾壹月。
    事  實
一、甲○○曾於民國93年間，因施用毒品案件，經臺灣高雄地方
    法院檢察署檢察官聲請本院以93年度毒聲字第1108號刑事裁
    定送臺灣高雄看守所附設勒戒處所觀察、勒戒執行完畢後，
    認無繼續施用毒品傾向，臺灣高雄地方法院檢察署檢察官乃
    於93年8 月26日將之釋放，並於93年8 月31日以93年度毒偵
    緝字第435 號為不起訴之處分，於93年9 月7 日公告生效而
    確定。詎猶不知悔改，明知海洛因及甲基安非他命分別係毒
    品危害防制條例第2 條第2 項第1 款、第2 款所明定之第一
    級毒品及第二級毒品，不得施用、持有，仍於觀察、勒戒執
    行完畢釋放後5 年內，基於施用第一級毒品海洛因之概括犯
    意及施用第二級毒品甲基安非他命之犯意，自93年12月月底
    某日起至94年4 月26日上午10時許，連續在高雄市○○區○
    ○街72巷29號住處、高雄市鼓山區○○○路2 巷55弄6 之11
    號空屋，或以將第一級毒品海洛因摻入香菸內吸食，或以將
    第一級毒品海洛因置於玻璃球內，用火燒烤加熱，再吸食其
    煙霧之方式，施用第一級毒品海洛因多次，平均每3 日施用
    1 次，其中，並於94年2 月4 日中午某時，在高雄市鼓山區
    ○○○路2 巷55弄6 之11號空屋內，以將第一級毒品海洛因
    及第二級毒品甲基安非他命一併置於玻璃球內，用火燒烤加
    熱，再吸食其煙霧之方式，同時施用第一級毒品海洛因及第
    二級毒品甲基安非他命1 次。嗣於94年2 月4 日15時45分許
    ，為警在高雄市鼓山區○○○路2 巷55弄6 之11號空屋內查
    獲，經警徵得其同意，採集其尿液送驗結果，發現其所排放
    之尿液呈嗎啡及甲基安非他命陽性反應；再於94年3 月10
    日16時許，因涉嫌竊盜案件，為警於高雄市鼓山區○○○路
    557 號旁查獲，經警徵得其同意，採集其尿液送驗結果，發
    現其所排放之尿液呈嗎啡陽性反應；復於94年4 月26日18時
    許，因竊盜案件，經警拘提到案後，經警徵得其同意，採集
    其尿液送驗結果，發現其所排放之尿液，呈鴉片代謝物反應
    ，而悉上情。
三、案經高雄市政府警察局鼓山分局報請臺灣高雄地方法院檢察
    署檢察官偵查起訴，及高雄市政府警察局鼓山分局及內政部
    警政署鐵路警察局第三警務段報請臺灣高雄地方法院檢察署
    檢察官移送併案審理。
    理  由
一、按除被告所犯為死刑、無期徒刑、最輕本刑為3 年以上有期
    徒刑之罪或高等法院管轄第一審案件者外，於法院行準備程
    序進行中，被告先就被訴事實為有罪之陳述時，審判長得告
    知被告簡式審判程序之旨，並聽取當事人、代理人、辯護人
    及輔佐人之意見後，裁定進行簡式審判程序；且受命法官行
    準備程序，與法院或審判長有同一之權限；又簡式審判程序
    之證據調查，不受刑事訴訟法第159 條第1 項、第161 條之
    2 、第161 條之3 、第163 條之1 及第164 條至第170 條規
    定之限制，刑事訴訟法第273 條之1 第1 項、第279 條第2
    項前段、第273 條之2 分別定有明文。查被告甲○○所為係
    犯死刑、無期徒刑、最輕本刑為3 年以上有期徒刑以外之罪
    ，其於準備程序中就前開被訴事實為有罪之陳述，經受命法
    官告知簡式審判程序之旨，並聽取公訴人、被告之意見後，
    本院認為適宜由受命法官獨任進行簡式審判程序，依刑事訴
    訟法第273 條之1 第1 項規定，裁定由受命法官獨任進行審
    判程序，合先敘明。
二、訊據被告對於上揭事實供認不諱，且經警於94年2 月4 日採
    集被告之尿液，送請高雄市立凱旋醫院（下稱凱旋醫院）以
    酵素免疫法（EIA ）為初步篩檢，氣相層析質譜法（GC／MS
    ）為確認鑑定檢驗結果，呈嗎啡及甲基安非他命陽性反應；
    經警於94年3 月10日採集被告之尿液，送請凱旋醫院以上開
    方法檢驗結果，呈嗎啡陽性反應，有高雄市政府警察局鼓山
    分局94年度查獲毒品案件嫌疑人尿液代碼－姓名對照登記表
    、凱旋醫院濫用藥物尿液檢驗報告各2 份在卷可按【參見臺
    灣高雄地方法院檢察署94年度毒偵字第1964號案卷（下稱偵
    查卷卷(一)）第15頁、第16頁、高雄市政府警察局鼓山分局刑
    案偵查卷宗（下稱警卷卷(二)第10頁、第11頁】，另經警於94
    年4 月26日採集被告之尿液送請中山醫學大學附設醫院以免
    疫酵素分析法（EMIT）檢驗結果，則呈鴉片代謝物（嗎啡屬
    於鴉片代謝物）陽性反應，復有鐵路警察局第三警務段委託
    檢驗尿液代碼與真實姓名對照認證單、中山醫學大學附設醫
    院藥物濫用檢測中心初步檢驗報告影本各1 份附卷足據【參
    見內政部警政署鐵路警察局第三警務段刑案偵查卷宗（下稱
    警卷卷(三)第5 頁、第6 頁）】。按海洛因係由嗎啡經化學合
    成之半人工合成品，其藥（毒）性倍於嗎啡，其施打或吸食
    後經人體代謝作用而分解成藥（毒）性較低之嗎啡，而於尿
    液中被檢測出，故吸食或施打海洛因或嗎啡在尿液中均以嗎
    啡形態被檢驗出；又投與海洛因後，迅速水解成6-monoacet
    -ylmorphine ，轉變成嗎啡，再循嗎啡之代謝途徑，排出體
    外，百分之八十以上，於投與24小時內自尿液中排出，因此
    ，採尿化驗應於投與後24小時內進行為宜；而人體施用安非
    他命後，主要代謝物中有未改變形態之安非他命，而無甲基
    安非他命，人體施用甲基安非他命後，在主要代謝物中未改
    變形態之甲基安非他命佔施用劑量達百分之43，而安非他命
    則約為百分之5 ，另甲基安非他命經口服投與後，約百分之
    70 於24 小時內自尿液中排出，而尿液內甲基安非他命成分
    之檢出，與其投與甲基安非他命方式、投與量、個人體質、
    採尿時間、檢測儀器之精密有關；通常採尿化驗是否呈陽性
    反應，應以投與24小時內所採為宜。另依法務部調查局鑑驗
    毒品證物之經驗，曾發現海洛因及甲基安非他命摻雜之案例
    ，由此研判確有可能將前述兩種毒品合併施用之可能，分別
    業經憲兵司令部80年3 月25日鑑驗字第0999號、行政院衛
    生署藥物食品檢驗局81年5 月9 日藥檢壹字第006431號、
    法務部調查局93年5 月4 日調科壹字第09362413980 號、行
    政院衛生署藥物食品檢驗局80年3 月11日藥檢壹字第0407
    12號、法務部調查局93年9 月14日調科壹字第09300366970
    號函釋明確，此為本院職務上所知之事實，此為本院職務上
    所知之事實。本件被告供承上揭時日，在上開處所，連續施
    用第一級毒品海洛因，並於94年2 月4 日同時施用第一級毒
    品海激因及第二級毒品甲基安非他命，嗣經警於94年2 月4
    日採集其尿液送驗結果，呈第一級毒品海洛因及第二級毒品
    甲基安非他命陽性反應；於94年3 月10日採集其尿液送驗結
    果，呈第一級毒品海洛因陽性反應；於94年4 月26日採集其
    尿液送驗結果，則呈鴉片代謝物陽性反應，足認被告上開自
    白，應與事實相符，應堪採信。次查，被告曾於93年間，因
    施用毒品案件，經臺灣高雄地方法院檢察署檢察官聲請本院
    以93年度毒聲字第1108號刑事裁定送臺灣高雄看守所附設勒
    戒處所觀察、勒戒執行完畢後，認無繼續施用毒品傾向，臺
    灣高雄地方法院檢察署檢察官乃於93年8 月26 日 將之釋放
    ，並於93年8 月31日以93年度毒偵緝字第435 號為不起訴之
    處分，於93年9 月7 日公告生效而確定，有上開不起訴處分
    書及臺灣高等法院被告前案紀錄表各1 份在卷可按。本件事
    證明確，被告犯行，洵堪認定。
三、查海洛因及甲基安非他命分別係毒品危害防制條例第2 條第
    2 項第1 款、第2 款所明定之第一級毒品及第二級毒品，不
    得施用、持有。次按，犯毒品危害防制條例第10條施用第一
    級、第二級毒品之罪者，檢察官應聲請法院裁定，令被告入
    勒戒處所觀察、勒戒，經觀察、勒戒後，檢察官依據勒戒處
    所之陳報，認受觀察、勒戒人無繼續施用毒品傾向者，應即
    釋放，並為不起訴之處分；認受觀察、勒戒人有繼續施用毒
    品傾向者，檢察官應聲請法院裁定令入戒治處所強制戒治，
    其期間為6 個月以上，至無繼續強制戒治之必要為止，但最
    長不得逾1 年，強制戒治期滿，應即釋放，由檢察官為不起
    訴之處分；觀察、勒戒或強制戒治執行完畢釋放後，5 年內
    再犯第10條之罪者，應依一般刑事訴訟程序予以起訴論罪科
    刑，此觀諸毒品危害防制條例第20條第1 項、第2 項、第23
    條第1 項、第2 項規定自明。本件被告既曾因施用毒品案件
    ，經法院裁定送勒戒處所觀察、勒戒執行完畢後，認無繼續
    施用毒品傾向而被釋放，其於觀察、勒戒執行完畢釋放後5
    年內再犯本件施用第一級毒品及施用第二級毒品案件，依前
    述規定自應予以起訴論罪科刑。核被告所為，係犯毒品危害
    防制條例第10條第1 項之施用第一級毒品罪及同條第2 項之
    施用第二級毒品罪。其施用第一級毒品海洛因及施用第二級
    毒品甲基安非他命前後，持有第一級毒品海洛因及持有第二
    級毒品甲基安非他命之低度行為，分別為其施用第一級毒品
    海洛因及施用第二級毒品甲基安非他命之高度行為所吸收，
    不另論其持有第一級毒品罪及持有第二級毒品罪。被告先後
    多次施用第一級毒品之犯行，時間緊接，犯罪構成要件相同
    ，顯係基於概括犯意反覆為之，應依連續犯之規定論以一罪
    ，並依法加重其刑。又被告於94年2月4日中午某時，係將第
    一級毒品海洛因及第二級毒品甲基安非他命一併置於置於玻
    璃球內，用火燒烤加熱，再吸食其煙霧之方式，同時施用第
    一級毒品海洛因及第二級毒品甲基安非他命，乃一行為觸犯
    數罪名，為想像競合犯，應從一重之施用第一級毒品罪論處
    ，至起訴書雖記載被告所犯上開2罪，犯意個別，行為互異
    ，請予以分論併罰，惟業經公訴檢察官於本院準備程序中更
    正（參見本院94年6 月16日準備程序筆錄），併此敘明。至
    起訴書雖記載被告於94年2 月4 日19時45分許起回溯24小時
    內之某時，在不詳地點，以不詳方式，施用第一級毒品海洛
    因及施用第二級毒品甲基安非他命各1 次，惟按，檢察官就
    犯罪事實一部起訴者，其效力及於全部，本件被告其餘施用
    第一級毒品海洛因之犯行，核與起訴書犯罪事實欄所載業經
    本院論罪科刑之施用第一級毒品犯行部分，具有連續犯之關
    係，已如前述，應為起訴效力所及，且公訴檢察官於本院準
    備程序中亦已擴張起訴事實如事實欄所載（參見本院94年6
    月16日準備程序筆錄），本院自得併予審究；另公訴檢察官
    於本院準備程序並將起訴被告施用第二級毒品甲基安非他命
    之犯罪事實，更正為如事實欄所載（參見本院94年6月16日
    準備程序筆錄），本院自應依更正後之犯罪事實進行審理，
    併此敘明。爰審酌被告曾因施用毒品案件，經法院裁定送勒
    戒處所觀察、勒戒執行完畢此有臺灣高等法院被告前案紀錄
    表1份在卷足據，仍未戒除毒癮，復犯本件施用第一級毒品
    及施用第二級毒品之犯行，顯見其無悔改之意，意志不堅，
    且其同時施用第一級毒品及第二級毒品，惡性並不亞於分別
    施用第一級毒品及第二級毒品者，惟念其施用第一級毒品及
    第二級毒品乃自戕一己之身體健康，尚未害及他人，犯罪後
    坦承犯行，態度良好等一切情狀，量處如主文所示之刑。
據上論斷，應依刑事訴訟法第273 條之1 第1 項、第284 條之1
、第299 條第1 項前段，毒品危害防制條例第10條第1 項、第2
項、第18條第1 項前段，刑法第11條、第56條、第55條，判決如
主文。
本案經檢察官乙○○到庭執行職務。
中　　華　　民　　國　　94　　年　　6 　　月　　30　　日
                      刑事第十二庭    法  官  伍逸康
以上正本證明與原本無異。
如不服本判決，應於收受送達後10日內向本院提出上訴書狀。
（須附繕本）
中　　華　　民　　國　　94　　年　　7 　　月　　6 　　日
                                      書記官  蘇  豫
附錄本案論罪科刑法條全文：
毒品危害防制條例第10條
施用第一級毒品者，處 6 月以上 5 年以下有期徒刑。
施用第二級毒品者，處 3 年以下有期徒刑。
